【裁判字號】    88,易,3301
【裁判日期】    890510
【裁判案由】    傷害
【裁判全文】
臺灣板橋地方法院刑事判決                        八十八年度易字第三三一號
    公  訴  人  臺灣板橋地方法院檢察署檢察官
    被      告  乙○○
                甲○○
    共      同
    選任辯護人  吳玲華律師
                林士棋律師
右列被告因傷害案件，經檢察官提起公訴 (八十八年度偵字第一一二八二號)，本院
判決如左：
    主  文
乙○○、甲○○共同傷害人之身體，各處拘役拾日，如易科罰金，均以佰元折算
壹日。
    事  實
一、甲○○係台北縣泰山鄉○○路四三二巷二十九號二樓鐸達企業有限公司（以下簡
    稱鐸達公司）負責人，乙○○係甲○○之父，亦係該公司股東，其等與股東丙○○就鐸達公司之經營管理問題意見相左，雙方關係日漸交惡。於民國八十八年四
    月十二日上午九時四十五分許，在上址鐸達公司上址，乙○○與丙○○彼此間又
    因公司事務發生爭執，嗣甲○○到達公司後，隨即自丙○○辦公桌上拿取卷宗，
    走出辦公室，丙○○為阻止其取走卷宗，乃在該公司樓梯間，自後抱住甲○○，
    詎乙○○及甲○○即基於共同普通傷害之犯意聯絡，與丙○○互相拉扯衝撞（丙○○傷害甲○○部分，業經臺灣高等法院判處拘役拾日，如易科罰金，以佰
    元折算壹日確定在案），致使其受有左手肘擦傷伍乘壹公分、左手肘背側挫傷貳
    乘貳公分、右肩痛、左手中指腫壹乘壹公分之傷害。
二、案經告訴人丙○○訴請臺灣板橋地方法院檢察署檢察官偵查起訴。
    理  由
一、訊據被告乙○○、甲○○均矢口否認有何傷害犯行，被告乙○○辯稱：當天伊先
    到達公司，在開門時，告訴人丙○○無預警自後摀住伊鼻子，並掐伊脖子，待伊
    掙脫後，進入辦公室，本擬打電話教伊兒子甲○○過來，惟遭告訴人掛斷電話，
    乃至隔壁借電話教伊兒子來，並由隔壁公司之戊○○先生陪同返回辦公室，嗣甲○○至辦公室後拿取卷宗夾時，告訴人乃自後毆打他，而伊去拿Ｖ八時，亦遭告
    訴人毆打受傷，惟伊等並無出手毆打他云云，被告甲○○辯稱：當日係告訴人先
    摀住父親鼻子並掐其脖子，待伊趕到後，拿取公司卷宗時，告訴人乃自後抱住伊
    ，並毆打伊成傷，並無出手毆打告訴人云云。經查，右揭犯罪事實，業據告訴人
    丙○○於偵審中指訴甚詳，並有驗傷診斷書乙紙附卷可稽；其次，業據證人戊○○於本院審理中到庭證稱：當日早上伊在樓下，乙○○跑上來找伊，稱告訴人摀
    住他鼻子、又勒他脖子，教伊上去處理一下，伊才去他公司，伊去時，渠等吵得
    很厲害，在場還有會計小姐在，十餘分鐘後，甲○○帶Ｖ八過來要拍照存證，後
    來甲○○拿資料夾，告訴人去搶甲○○東西而扭打起來，後來因有朋友及警方到
    達才停止爭吵等語明確（參見本院八十八年十月六日訊問筆錄），其於告訴人被
    訴傷害甲○○乙案中，於八十八年七月二十日本院訊問時亦為相同之證述，此有
    八十八年度易字第二一四三號案卷供參，而證人戊○○與告訴人、被告彼此間並
    無仇隙，且其供稱「二人發生扭打」等語，足認所言並無偏頗任何一方，其證言
    應堪採信，至證人戊○○於本院詢以是否看到被告乙○○毆打告訴人乙節，其答
    稱：沒有云云，惟訊據告訴人指稱：被告乙○○係拉伊右手，左手傷勢則係與被
    告甲○○搶卷宗時受傷的等語，參酌告訴人所提之診斷證明書所載之傷勢，其中
    左手傷勢部份均係擦、挫傷，而右手部分僅為右肩痛，是證人所證並未看到被告
    乙○○毆打告訴人乙事，或因未見被告乙○○作勢毆打告訴人之舉動，據以證述
    ，此與告訴人指訴被告乙○○僅拉伊右手而致受傷，尚無矛盾。再者，臺灣板橋
    地方法院檢察署檢察官以八十八年五月十四日板橋金智八十八年偵字第九八三０
    號函請法務部調查局就被告乙○○及告訴人丙○○為測謊鑑定結果，其中被告乙○○詢答時所稱其遭丙○○以手摀口鼻，經測試呈情緒波動之反應，應係說謊，
    而丙○○詢答（一）其未以手摀乙○○口鼻；（二）當時其遭乙○○及他人毆打
    等節，經測試則無情緒波動反應，應未說謊，此有法務部調查局（八八）陸（三
    ）0000000號鑑定通失書乙份附卷足憑，揆按測謊之鑑驗，雖不得為審判
    之唯一依據，惟其係就受測人對相關事項之詢答、對應其神經、呼吸、心跳等反
    應而為判斷，法院自可參酌。輔以告訴人所受傷勢位置集中於手肘部以下，此觀
    之驗傷診斷書人體部位圖自明，是告訴人所指遭被告乙○○拉右手，另與被告甲○○拉扯卷宗成傷之指述，應與事實相符。又告訴人另指稱證人戊○○與被告共
    同毆打伊背部，為共同被告云云，惟此為證人戊○○所否認，況苟如告訴人所指
    係被告二人與證人聯手共同毆打成傷云云，則依渠三人之優勢，豈有僅造成告訴
    人三處擦、挫傷及右肩痛等輕傷之理？且就告訴人告訴證人戊○○傷害部分，亦
    據臺灣板橋地方法院檢察署檢察官查明，認其犯罪嫌疑不足予以不起訴處分在案
    ，有臺灣板橋地方法院檢察署八十八年度偵字第二一七九三號不起訴處分書、台
    灣高等法院檢察署八十九年議字第一七四號處分書各乙份在卷足憑，是告訴人所
    受傷勢，應係被告乙○○、甲○○所造成，應可確定，被告乙○○、甲○○否認
    犯行，顯係卸責之詞，均不足採。至證人丁○○於本院審理中到庭證稱：並無看
    到何人打人，（問：乙○○是否拉施先生右手？）沒看到，（問：有無看張先生
    在背後拉施先生並打施先生？）沒有，（問：是否從頭到尾目睹爭執經過？）沒
    有，是聽到聲音後才出去，看到吳先生要拍他，施先生要踢他，張先生幫忙拉開
    等語，是證人丁○○既非均在場目睹，則其證言尚無從為被告有利之認定。從而
    罪證明確，被告犯行均堪認定。
二、核被告乙○○、甲○○所為，均係犯刑法第二百七十七條第一項之傷害罪。被告
    彼此間有犯意聯絡及行為分擔，為共同正犯。爰審酌被告等僅因經營公司理念不
    合，互有齟齬，致罹本罪，行為誠屬不該，惟被害人所受傷害尚非重大，及被告
    等犯罪後否口否認犯行，態度不佳等一切情狀，分別量處如主文之刑，並均諭知
    易科罰金之折算標準，以示懲儆。
據上論斷，應依刑事訴訟法第二百九十九條第一項前段，刑法第二十八條、第二百七
十七條第一項、第四十一條，罰金罰鍰提高標準條例第一條前段、第二條，判決如主
文。
本案經檢察官陳明珠到庭執行職務
中      華      民      國      八十九      年    五      月    十      日
                                      臺灣板橋地方法院刑事第六庭
                                          法  官  徐  蘭  萍
右正本證明與原本無異
如不服本判決應於送達後十日內向本院提出上訴狀
                                          書記官  藍  淑  芬
中      華      民      國      八十九      年    五      月   十九     日
附錄本案論罪科刑法條全文：
刑法第二百七十七條：
傷害人之身體或健康者，處三年以下有期徒刑，拘役或一千元以下罰金。
犯前項之罪，因而致人於死者，處無期徒或七年以上有期徒刑；致重傷者，處三年以
上十年以下有期徒刑。


司法院資訊處製作；財團法人民間司法改革基金會備份。
